# 在线教育企业人员奖金支出问题

提问人：dagang777999 时间：2017-09-11 22:34:53
陈老师： 我在审计中遇到一个做在线教育的企业，他有大批的人员负责回答在线咨询人员的问题，包括课程介绍、职业发展情况、课程费用以及各课程的优缺点等，他们不同于一般企业销售人员，承揽客户更多的事网站导流，此类人员更多的是客服支持，此类人员的奖金支出公司在收到学员款项时公司直接支付，因学员上课需要一定周期，确认收入时点往往在课程期间按课时分摊，想请教您公司对此类人员的支出是计入营业成本进行按月分摊还是一次性的费用化，或者根据收入分期进入费用

回答人：chenyiwei
一次性费用化，计入销售费用。这类人员的工资等相关支出属于“合同取得成本”，在现行的收入准则下，合同取得成本都应当在发生时直接费用化，不能递延。

提问人：dagang777999 时间：2017-09-12 09:30:49
明白，但这部分人员也协助授课老师进行一些教务授课支持，一次性计入的话是否不符合配比性原则？

回答人：chenyiwei
如果难以在不同职责之间将其工时划分清楚，也就没有一个适当的分摊基础，此时应全部费用化。